【裁判字號】    99,抗,324
【裁判日期】    990319
【裁判案由】    假扣押
【裁判全文】
臺灣高等法院民事裁定                   99年度抗字第324號
抗  告  人  甲○○
代  理  人  杜冠民律師
上列抗告人因與相對人乙○○間聲請假扣押事件，對於中華民國
99年2月3日臺灣臺北地方法院99年度裁全字第400號裁定，提起
抗告，本院裁定如下：
    主  文
抗告駁回。
抗告訴訟費用由抗告人負擔。
    理  由
一、聲請及抗告意旨略以：相對人為伊胞兄王紹強之配偶，伊之
    母王許哖（已死亡）於民國（下同）96年底，與相對人簽訂
    不動產買賣契約書，將房屋及土地以新台幣（下同）349萬
    元出售予相對人，並已移轉於相對人名下；惟相對人僅匯款
    200萬元至王許哖之帳戶，尚有149萬元之價金未清償，有強
    佔王許哖財產之意圖。伊為王許哖之繼承人，伊於98年9月
    30日委由律師以郵局存證信函催告相對人清償，相對人夫婦
    迄未有任何回應，顯有脫產之虞。伊恐日後有不能強制執行
    之虞，爰聲請准為假扣押云云。
二、按依民事訴訟法第522條第1項、第523條第1項、第526條第
    1項、第2項規定，債權人就金錢請求或得易為金錢請求之請
    求，欲保全強制執行者，得聲請假扣押；假扣押非有日後不
    能強制執行或甚難執行之虞者，不得為之；請求及假扣押之
    原因應釋明之，前項釋明如有不足，而債權人陳明願供擔保
    或法院認為適當者，法院得定相當之擔保，命供擔保後為假
    扣押。其中民事訴訟法第526條第2項規定，係民國（下同）
    92年2月7日修正公布，同年9月1日起施行。依修正後之規定
    ，債權人聲請假扣押，應釋明其請求及假扣押之原因；須所
    為釋明如有不足，而債權人陳明願供擔保或法院認為適當者
    ，始得定相當之擔保，命供擔保後為假扣押。若債權人就其
    請求及假扣押之原因未予釋明，法院尚且不得命供擔保後為
    假扣押（最高法院94年台抗字第665號裁定參照）。
三、經查抗告人聲請對相對人為假扣押，固據其提出不動產買賣
    契約書、土地與建物登記謄本、王許哖之銀行存摺等，以釋
    明其請求之原因。惟抗告人就所認相對人究竟有何日後不能
    強制執行或甚難執行之虞之假扣押原因，僅以伊委由律師發
    函催告，未獲回應，而泛稱相對人有脫產之虞云云；所提出
    之郵局存證信函，並不足以認抗告人就假扣押原因已盡釋明
    之責，雖其陳明願供擔保，然與假扣押之要件並不相符。原
    法院裁定駁回抗告人所為假扣押之聲請，並無不合。抗告人
    指摘原裁定不當，聲明廢棄，為無理由。
四、據上論結，本件抗告為無理由，依民事訴訟法第495條之1第
    1項、第449條第1項、第95條、第78條，裁定如主文。
中    華    民    國    99    年    3     月    19    日
                    民事第八庭
                        審判長法  官  劉勝吉
                              法  官  連正義
                              法  官  鄭威莉
正本係照原本作成。
不得再抗告。
中    華    民    國    99    年    3     月    23    日
                              書記官  李垂福

司法院資訊處製作；財團法人民間司法改革基金會備份。
